---
title: "matching"
author: "Francisco d'Albertas"
date: "`r Sys.Date()`"
output: html_document
self_contained: true option
---

```{r setup, include=FALSE}
knitr::opts_chunk$set(echo = TRUE, message = FALSE,warning = FALSE)

################################################################################
#### pacotes
################################################################################

library(sf)
library(dplyr)
library(tidyr)
library(plm)
require(MatchIt)
require(optmatch)
library(ggpubr)
library(scales)
####

```


## Modificacoes discutidas

- usar classe de pastagem como: 0-0.25 ou 0.3; 0.25-1
- desconsiderar propriedades pequenas da razao vegetacao
- usar proporcao RL como variavel categorica
  - fazer intervalo de 0.18-0.22 e avaliar distribuicao
- usar ratio grande pra controle, bem mais que 1.

## Pareando as propriedades certificadas e nao certificadas

```{r include=FALSE}

# pasta raiz
p <- dirname(getwd())


```

### Variaveis do modelo

A data mais antiga é 2009, logo consideramos os 5 anos anteriores para o matching.

- desmatamento acumulado entre 2004 e 2009;
- presença de RL;
- bioma;
- regeneração acumulada entre 2004 e 2009;
- área da propriedade;
- declividade média;
- proporção de pastagem 2009;
- proporção de vegetação nativa 2009;


***OBS: *** 

- os dados de cobertura de floresta e pastagem sao da colecao 5.

Distribuicao de propriedades certificadas entre MA e CE:

```{r echo=FALSE}

library(readr)

df <- read_csv("data_for_matching.csv", 
    locale = locale(encoding = "WINDOWS-1252"))
names(df)[8] <- "biome"
summary(as.factor(df$biome[df$treatment=="certified"]))

# converter RL to factor

df$LR_bin <- as.factor(df$LR_bin)

# transformando area em variavel categorica

df$area_ct <- NA

df$area_ct[df$area_im_mf<=4] <- "s"

df$area_ct[df$area_im_mf>4&df$area_im_mf<=15] <- "m"

df$area_ct[df$area_im_mf>15] <- "l"

df$area_ct <- as.factor(df$area_ct)

```


Distribuição de tamanho das propriedades de forma categorica (large, medium, small)

```{r echo=FALSE}

summary(df$area_ct)


```

Distribuição da proporcao de pastagens de forma categorica:

- Aqui usar 2 classes (0-0.25;0.25-1)

```{r echo=FALSE}

df$prop_past_09_ct <- cut(df$prop_past_09,breaks = c(-0.1,0.25,1.1)  )

summary(df$prop_past_09_ct)


```



## Modelos

```{r include=FALSE}
# Aqui gera uma matrix aleatória que a gente pode repetir
set.seed(1)
rand<-sample(nrow(df))
# #rand
data.rand1<-df[rand, ]
#head(data.rand1)
# 
data.rand1$treatment <- as.factor(data.rand1$treatment)
data.rand1$treatment <- relevel(data.rand1$treatment, ref = "non certified")

```


```{r}

# formula com slope

formula <- treatment ~ desm_ac + LR_bin + propAPP +area_im_mf + prop_veg_09  + prop_past_09_ct+ mean_slope 

# formula sem slope (pro cerrado pode valer a pena)

formula2 <- treatment ~ desm_ac + LR_bin + propAPP +area_ct + prop_veg_09  + prop_past_09 

# formula com APP categorico

formula3 <- treatment ~ desm_ac + LR_bin + propAPP_ct +area_ct + prop_veg_09  + prop_past_09 

# formula com veg categorico

formula4 <- treatment ~ desm_ac + LR_bin + propAPP +area_ct + prop_veg_09_ct  + prop_past_09 

# formula com veg categorico

formula5 <- treatment ~ desm_ac + LR_bin + propAPP +area_ct + prop_veg_09  + prop_past_09_ct 

# formula com area im cat

formula6 <- treatment ~ desm_ac + LR_bin + propAPP +area_ct + prop_veg_09  + prop_past_09_ct+ mean_slope + reg_ac

```


Após testar diferentes formulas, verificamos que o modelo 6 apresenta o melhor pareamento. Nesse modelo, a proporção de pastagem e o tamanho das propriedades foram tratados de forma categorica (**discutir isso**)


```{r echo=FALSE}

df_ma <- subset(data.rand1,subset = biome=="MATA ATLÂNTICA")
df_ce <- subset(data.rand1,subset = biome=="CERRADO")

# # criando past cat
# 
# df_ce$prop_past_09_ct <- cut(df_ce$prop_veg_09,breaks = c(-0.1,0.25,1.1)  )
# 
# df_ma$prop_past_09_ct <- cut(df_ma$prop_veg_09,breaks = c(-0.1,0.25,1.1)  )

```


### Distribuicao das variaveis

```{r echo=FALSE}

dfplot <- df

dfplot$desm_ac <- dfplot$desm_ac+10^-5
dfplot$reg_ac <- dfplot$reg_ac+10^-5

ggdensity(dfplot,x = "area_im",color = "treatment")+facet_grid("biome")+scale_x_log10()
ggdensity(dfplot,x = "desm_ac",color = "treatment")+facet_grid("biome")+scale_x_log10(labels = comma)
ggdensity(dfplot,x = "reg_ac",color = "treatment")+facet_grid("biome")+scale_x_log10(labels = comma)
ggdensity(dfplot,x = "propAPP",color = "treatment")+facet_grid("biome")
ggdensity(dfplot,x = "prop_veg_09",color = "treatment")+facet_grid("biome")
ggdensity(dfplot,x = "prop_past_09",color = "treatment")+facet_grid("biome")
ggdensity(dfplot,x = "mean_slope",color = "treatment")+facet_grid("biome")

rl <- as.data.frame(table(dfplot$LR_bin,dfplot$treatment,dfplot$biome))

names(rl)[1] <- "LR bin"

rl$prop <- NA
rl$prop[rl$Var2=="certified"&rl$Var3=="CERRADO"] <- rl$Freq[rl$Var2=="certified"&rl$Var3=="CERRADO"]/sum(rl$Freq[rl$Var2=="certified"&rl$Var3=="CERRADO"])

rl$prop[rl$Var2=="non certified"&rl$Var3=="CERRADO"] <- rl$Freq[rl$Var2=="non certified"&rl$Var3=="CERRADO"]/sum(rl$Freq[rl$Var2=="non certified"&rl$Var3=="CERRADO"])


rl$prop[rl$Var2=="certified"&rl$Var3=="MATA ATLÂNTICA"] <- rl$Freq[rl$Var2=="certified"&rl$Var3=="MATA ATLÂNTICA"]/sum(rl$Freq[rl$Var2=="certified"&rl$Var3=="MATA ATLÂNTICA"])

rl$prop[rl$Var2=="non certified"&rl$Var3=="MATA ATLÂNTICA"] <- rl$Freq[rl$Var2=="non certified"&rl$Var3=="MATA ATLÂNTICA"]/sum(rl$Freq[rl$Var2=="non certified"&rl$Var3=="MATA ATLÂNTICA"])


ggbarplot(rl,fill = "LR bin",y="prop",x = "Var2")+facet_grid("Var3")

```

### Modelo para a mata atlântica:

```{r}

# razao 1 pra 5

nn_ma <-matchit(formula6, data=df_ma, method="nearest", ratio=5, caliper = 0.25,replace = T)
 
summary(nn_ma, standardize = TRUE)


# razao 1 pra 1

nn_ma <-matchit(formula6, data=df_ma, method="nearest", ratio=1, caliper = 0.25,replace = T)

```


### Modelo para o cerrado:

```{r echo=FALSE}

# razao 1 pra 5

nn_ce <-matchit(formula6, data=df_ce, method="nearest", ratio=5, caliper = 0.25,replace = T)

# razao 1 pra 1

nn_ce <-matchit(formula6, data=df_ce, method="nearest", ratio=1, caliper = 0.25,replace = T)
 
summary(nn_ce, standardize = TRUE)

```

### Analisando ajuste dos modelos

#### Mata Atlântica

```{r echo=FALSE}

plot(nn_ma)

plot(nn_ma,"jitter")

plot(nn_ma,"hist")

plot(summary(nn_ma),xlim=c(0,0.7))

```

#### CE

```{r }

plot(nn_ce)

plot(nn_ce,"jitter")

plot(nn_ce,"hist")

plot(summary(nn_ce,standardize = TRUE),xlim=c(0,1))

```




```{r echo=FALSE}

###################################################
#### Gerando os dados pareados
###################################################

# cerrado

control_ce<-match.data(nn_ce, group="control")

treated_ce<-match.data(nn_ce, group="treat")

# razao 1 pra 5

write.csv(control_ce,"control_ce.csv",row.names = F)
write.csv(treated_ce,"treatment_ce.csv",row.names = F)

# razao 1 pra 1

write.csv(control_ce,"control_ce_ratio1_1.csv",row.names = F)
write.csv(treated_ce,"treatment_ce_ratio1_1.csv",row.names = F)


# mata atlantica

control_ma<-match.data(nn_ma, group="control")

treated_ma<-match.data(nn_ma, group="treat")


write.csv(control_ma,"control_ma.csv",row.names = F)
write.csv(treated_ma,"treatment_ma.csv",row.names = F)

write.csv(control_ma,"control_ma_ratio1_1.csv",row.names = F)
write.csv(treated_ma,"treatment_ma_ratio1_1.csv",row.names = F)



```

