---
title: "matching"
author: "Francisco d'Albertas"
date: "19/10/2021"
output: html_document
---

```{r setup, include=FALSE}
knitr::opts_chunk$set(echo = TRUE, message = FALSE,warning = FALSE)

################################################################################
#### pacotes
################################################################################

library(sf)
library(dplyr)

```

## Pareando as propriedades certificadas e nao certificadas

```{r include=FALSE}

# Os dados estão todos no seguinte caminho (substituir por link do drive!):

# link: https://drive.google.com/drive/folders/1J4SWKgCICBbMZX2WeANjvuIg_jz3Mu_l?usp=sharing

# pasta raiz
p <- dirname(getwd())

# pasta com as planilhas longitudinais

d <- "metricas/melted_tables"

# listando arquvivos

planilhas <- list.files(file.path(p,d))

```


Data dos contratos de certificação:

```{r echo=FALSE}

# caminho dos shapes (tb vale criar um link no drive depois!)

p_cert <- file.path(p,"dados_Imaflora_RA_clean")

# esses dados nao contem as propriedades adicionais da cooxupe! o n real é de
# 537 propriedades, mas o inicio da certificação é o mesmo
certificadas <- read.csv(file.path(p_cert,"propriedades_certificadas.csv"),
                         row.names = 1)

summary(as.Date(certificadas$Date.Issued))


```

A data mais antiga é 2009, logo consideramos os 5 anos anteriores para o matching.

Variáveis do pareamento:

- desmatamento acumulado entre 2004 e 2009;
- presença de RL;
- bioma;
- regeneração acumulada (ainda nao decidimos);
- área da propriedade em módulos fiscais;
- declividade média;
- proporção de pastagem;

```{r include=FALSE}
################################################################################
#### gerando a planilha de dados
################################################################################

# *** OBS *** : uma vez gerada, nao preciso rodar esse trecho novamente salvo
# mudanças nos dados

# abrindo propriedades certificadas:

p_propriedades <- file.path(p,"limites_propriedades")

treatment <- st_read(file.path(p_propriedades,"tratamento.shp")) 

# excluindo info. espacial

st_geometry(treatment) <- NULL


control <- st_read(file.path(p_propriedades,"controle.shp")) 


control <- st_make_valid(control)
control$area_im <- as.numeric(st_area(control)/10^4)

# excluindo info. espacial

st_geometry(control) <- NULL

# adicionando coluna tratamento

treatment$treatment <- "certified"

names(control)[1] <- "COD_IMOVEL"

control$treatment <- "non certified"

# selecionando colunas

nomes <- c("COD_IMOVEL","areaRL_m","areaAPP_m","treatment","area_im")

df <- rbind(treatment %>% select(nomes),control %>% select(nomes))

#################################
# transformando rl em binario
################################
df$LR_bin <- NA

df$LR_bin[df$areaRL_m>0] <- 1
df$LR_bin[df$areaRL_m==0] <- 0

################################
# calculando proporcao APP
################################

# area app em ha

df$propAPP <- (df$areaAPP_m/10^4)/df$area_im

summary(df$propAPP)
summary(control$areaAPP_m)
summary(treatment$areaAPP_m)

# tem valores bem questionaveis! decidir oq fazer!

bizarro <- df[df$propAPP>1.3,]

summary(bizarro$area_im)

```







