---
title: "BACI evaluation certification"
author: "Patricia G. C. Ruggiero & Francisco d'Albertas"
date: "`r Sys.Date()`"
output: 
  html_document:
    toc: true
    theme: united 
---

# Avaliação de Certificação

## Resultados com Callaway & Sant'Anna DID

```{r, echo=FALSE}
knitr::opts_chunk$set(echo = TRUE, message = FALSE,warning = FALSE)

#devtools::install_github("bcallaway11/did")
```


```{r setup,include=FALSE}
#############
#Library
#############
library(plm)
library(lmtest)
library(multiwayvcov)
library(sandwich)
library(clubSandwich)
library(stargazer)
library(ggplot2)
library(Rcpp)
library(tidyr)
library(dplyr)
library(grid)
library(gridExtra)
library(kableExtra)
library(knitr)
library(DT)
library(xtable)
library(pander)
library(Hmisc)
library(ggthemes)
library(did)
library(ggpubr)

#Data
data_cert <- read.csv("data_for_panel_regression.csv")

data_cert$first_year <- as.integer(substring(data_cert$Date.Issued, 1, 4))


data_cert$first_year[is.na(data_cert$Date.Issued)] <- 0 # convert first year to NA

summary(data_cert)


dcert <- data_cert[data_cert$year > 2004, ]

dcert$id <- as.numeric(as.factor(dcert$COD_IMOVEL))

dcert$certification_cat <- as.factor(dcert$certification_cat)

# dividindo em ma e ce

dma <- dcert[dcert$biome=="Atlantic Forest",]

dce <- dcert[dcert$biome=="Cerrado",]
```


### 1) Desmatamento

#### Mata Atlântica
  
```{r, echo=FALSE}
m1cs_ma <- att_gt(yname = "desm_rate_ly",
              gname = "first_year",
              idname = "id",
              tname = "year",
              xformla = ~ 1,
              panel = TRUE,
              control_group = "notyettreated",
              data = dma)

#m1_group_ma <- aggte(m1cs_ma, type = "group") #Average Treatment Effect (by group)

summary(m1cs_ma)

```


```{r, echo=FALSE}
ag_m1_ma <- aggte(m1cs_ma, type = "dynamic", min_e = -11, max_e = 8)

m1g_ma <- ggdid(ag_m1_ma)+
  geom_vline(xintercept=-0.5, linetype="dashed",color = "black", size=1)+
  geom_hline(yintercept=0, linetype="dashed",color = "red", size=1)+
  theme_classic()
  


```

#### Cerrado

```{r, echo=FALSE}
m2cs_ce <- att_gt(yname = "desm_rate_ly",
              gname = "first_year",
              idname = "id",
              tname = "year",
              xformla = ~ 1,
              panel = TRUE,
              control_group = "notyettreated",
              data = dce)

#m1_group <- aggte(m1cs, type = "group") #Average Treatment Effect (by group)


summary(m2cs_ce)

```


```{r, echo=FALSE}

ag_m2_ce <- aggte(m2cs_ce, type = "dynamic", min_e = -11, max_e = 8)
m2g_ce<- ggdid(ag_m2_ce)+
  geom_vline(xintercept=-0.5, linetype="dashed",color = "black", size=1)+
  geom_hline(yintercept=0, linetype="dashed",color = "red", size=1)+
  theme_classic()
  


```

### 2) Regeneração   
#### Mata Atlantica

```{r, echo=FALSE}
m3cs_ma <- att_gt(yname = "reg_rate",
              gname = "first_year",
              idname = "id",
              tname = "year",
              xformla = ~ 1,
              panel = TRUE,
              control_group = "notyettreated",
              data = dma)


#(m2_group <- aggte(m2cs, type = "group"))

summary(m3cs_ma)

```

```{r, echo=FALSE}

ag_m3_ma <- aggte(m3cs_ma, type = "dynamic", min_e = -11, max_e = 8)

m3g_ma <- ggdid(ag_m3_ma)+
  geom_vline(xintercept=-0.5, linetype="dashed",color = "black", size=1)+
  geom_hline(yintercept=0, linetype="dashed",color = "red", size=1)+
  theme_classic()



```

#### Cerrado

```{r, echo=FALSE}
m4cs_ce <- att_gt(yname = "reg_rate",
              gname = "first_year",
              idname = "id",
              tname = "year",
              xformla = ~ 1,
              panel = TRUE,
              control_group = "notyettreated",
              data = dce)


#(m2_group <- aggte(m2cs, type = "group"))

summary(m4cs_ce)

```

```{r, echo=FALSE}

ag_m4_ce <- aggte(m4cs_ce, type = "dynamic", min_e = -13, max_e = 8)

m4g_ce <- ggdid(ag_m4_ce)+
  geom_vline(xintercept=-0.5, linetype="dashed",color = "black", size=1)+
  geom_hline(yintercept=0, linetype="dashed",color = "red", size=1)+
  theme_classic()



```


### 3) Adequação ambiental 

Nesse caso considerei apenas propriedades medias e grandes nas analises


```{r include=FALSE}

# pegar dado de modulos fiscais

mf <- read.csv(file.path(dirname(getwd()),"certification_BACI","data_for_matching.csv"))

dma2 <- left_join(dma,mf[,c(1,13)]) %>% filter(area_im_mf>=4)

dce2 <- left_join(dce,mf[,c(1,13)]) %>% filter(area_im_mf>=4)

# calculando razao de veg nativa em relacao aos 20%

dma2$veg_ratio <- (dma2$p_veg*dma2$area_im)/(dma2$area_im*0.02)

dce2$veg_ratio <- (dce2$p_veg*dce2$area_im)/(dce2$area_im*0.02)

```


#### Mata Atlantica



```{r, echo=FALSE}
m5cs_ma <- att_gt(yname = "veg_ratio",
              gname = "first_year",
              idname = "id",
              tname = "year",
              xformla = ~ 1,
              panel = TRUE,
              control_group = "notyettreated",
              data = dma2)
#(m3_group <- aggte(m3cs, type = "group"))

summary(m5cs_ma)

```

```{r, echo=FALSE}
ag_m5_ma <- aggte(m5cs_ma, type = "dynamic", min_e = -11, max_e = 8)
m5g_ma <- ggdid(ag_m5_ma)+
  geom_vline(xintercept=-0.5, linetype="dashed",color = "black", size=1)+
  geom_hline(yintercept=0, linetype="dashed",color = "red", size=1)+
  theme_classic()

```


#### Cerrado


```{r, echo=FALSE}
m6cs_ce <- att_gt(yname = "p_veg",
              gname = "first_year",
              idname = "id",
              tname = "year",
              xformla = ~ 1,
              panel = TRUE,
              control_group = "notyettreated",
              data = dce2)
#(m3_group <- aggte(m3cs, type = "group"))

summary(m6cs_ce)

```

```{r, echo=FALSE}
ag_m6_ce <- aggte(m6cs_ce, type = "dynamic", min_e = -11, max_e = 8)
m6g_ce <- ggdid(ag_m6_ce)+
  geom_vline(xintercept=-0.5, linetype="dashed",color = "black", size=1)+
  geom_hline(yintercept=0, linetype="dashed",color = "red", size=1)+
  theme_classic()

```

### 4) adequacao ambiental categorico

Nesse caso, se tem ou nao 20% reservado dentro da propriedade

```{r include=FALSE}


dma2$p_veg_cat <- NA
dma2$p_veg_cat[dma2$p_veg>=0.18] <- 1
dma2$p_veg_cat[dma2$p_veg<0.18] <- 0

dce2$p_veg_cat <- NA
dce2$p_veg_cat[dce2$p_veg>=0.18] <- 1
dce2$p_veg_cat[dce2$p_veg<0.18] <- 0

```


#### Mata Atlantica


```{r, echo=FALSE}
m7cs_ma <- att_gt(yname = "p_veg_cat",
              gname = "first_year",
              idname = "id",
              tname = "year",
              xformla = ~ 1,
              panel = TRUE,
              control_group = "notyettreated",
              data = dma2)
#(m3_group <- aggte(m3cs, type = "group"))

summary(m7cs_ma)

```


```{r, echo=FALSE}
ag_m7_ma <- aggte(m7cs_ma, type = "dynamic", min_e = -11, max_e = 8)
m7g_ma <- ggdid(ag_m7_ma)+
  geom_vline(xintercept=-0.5, linetype="dashed",color = "black", size=1)+
  geom_hline(yintercept=0, linetype="dashed",color = "red", size=1)+
  theme_classic()

```

#### Cerrado


```{r, echo=FALSE}
m8cs_ce <- att_gt(yname = "p_veg_cat",
              gname = "first_year",
              idname = "id",
              tname = "year",
              xformla = ~ 1,
              panel = TRUE,
              control_group = "notyettreated",
              data = dce2)
#(m3_group <- aggte(m3cs, type = "group"))

summary(m8cs_ce)

```


```{r, echo=FALSE}
ag_m8_ce <- aggte(m8cs_ce, type = "dynamic", min_e = -11, max_e = 8)
m8g_ce <- ggdid(ag_m8_ce)+
  geom_vline(xintercept=-0.5, linetype="dashed",color = "black", size=1)+
  geom_hline(yintercept=0, linetype="dashed",color = "red", size=1)+
  theme_classic()

```


## Representacao gráfica

Deforestation
```{r echo=FALSE, fig.cap="Desmatamento"}

ggarrange(m1g_ma,m2g_ce,common.legend = T,nrow=2,labels = c("AF","CE"))

desm_ma_Ce <- ggarrange(m1g_ma,m2g_ce,common.legend = T,nrow=2,labels = c("AF","CE"))+ theme(legend.position = "none")


# ggsave(filename = file.path("G:\\Meu Drive\\Doutorado\\reunioes_jean",
#           "reuniao_03_11","desmatameno_result.jpeg"),plot = desm_ma_Ce,
#        width =6,height =4,scale = 4,units = "cm"  )

```

Regeneration

```{r echo=FALSE, fig.cap="Regeneração"}

ggarrange(m3g_ma,m4g_ce,common.legend = T,nrow=2,labels = c("AF","CE"))


reg_ma_Ce <- ggarrange(m3g_ma,m4g_ce,common.legend = T,nrow=2,labels = c("AF","CE"))

# ggsave(filename = file.path("G:\\Meu Drive\\Doutorado\\reunioes_jean",
#           "reuniao_03_11","regeneracao_result.jpeg"),plot = reg_ma_Ce,
#        width =6,height =4,scale = 4,units = "cm"  )

```


Proporcao de vegetação nativa

```{r echo=FALSE, fig.cap="Razao vegetacao nativa"}

ggarrange(m5g_ma,m6g_ce,common.legend = T,nrow=2,labels = c("AF","CE"))


cump_ma_Ce <- ggarrange(m5g_ma,m6g_ce,common.legend = T,nrow=2,labels = c("AF","CE"))

# ggsave(filename = file.path("G:\\Meu Drive\\Doutorado\\reunioes_jean",
#           "reuniao_03_11","legisl_result.jpeg"),plot = cump_ma_Ce,
#        width =6,height =4,scale = 4,units = "cm"  )



```

Proporção de vegetação nativa categorica

```{r echo=FALSE, fig.cap="Razao vegetacao nativa cat"}

ggarrange(m7g_ma,m8g_ce,common.legend = T,nrow=2,labels = c("AF","CE"))


cump_ma_Ce2 <- ggarrange(m7g_ma,m8g_ce,common.legend = T,nrow=2,labels = c("AF","CE"))

# ggsave(filename = file.path("G:\\Meu Drive\\Doutorado\\reunioes_jean",
#           "reuniao_03_11","legisl_result2.jpeg"),plot = cump_ma_Ce,
#        width =6,height =4,scale = 4,units = "cm"  )

```


